最高法院刑事判決                                八十八年度台上字第四一九號
    上  訴  人  甲○○
右上訴人因過失致人於死案件，不服台灣高等法院台南分院中華民國八十七年三月六
日第二審判決（八十七年度交上訴字第三六號，起訴案號：台灣雲林地方法院檢察署
八十五年度偵字第四四八四號），提起上訴，本院判決如左：
    主  文
上訴駁回。
    理  由
按刑事訴訟法第三百七十七條規定，上訴於第三審法院，非以判決違背法令為理由，
不得為之。是提起第三審上訴，應以原判決違背法令為理由，係屬法定要件。如果上
訴理由狀並未依據卷內訴訟資料，具體指摘原判決不適用何種法則或如何適用不當，
或所指摘原判決違法情事，顯與法律規定得為第三審上訴理由之違法情形，不相適合
時，均應認其上訴為違背法律上之程式，予以駁回。本件原判決綜合調查證據之結果
，認上訴人甲○○犯有刑法第二百七十六條第二項從事業務之人，因業務上之過失致
人於死罪之事實，因認第一審判決論上訴人以上開罪名，處有期徒刑貳年，為無不合
，予以維持，駁回上訴人在第二審之上訴，已詳其所憑之證據及認定之理由，並就
上訴人所辯各情，如何不足採信，均依據卷內資料予以指駁及說明，從形式上觀察，
原判決並無違背法令情形。按事實之認定及證據之取捨，乃事實審法院之職權，苟無
違反經驗法則及論理法則，自難指為違法。原判決論處上訴人本件罪刑，已詳述其憑
據及取捨證據之心證理由，核與證據法則尚無違背。上訴意旨，仍執其在原審之辯詞
，指摘原判決違背法令，係就原判決已詳為論斷與說明之事項，再為事實上之爭執，
殊非適法之第三審上訴理由。又上訴意旨指摘原判決所引用之證據或不完整或有瑕疵
或係推測，但原判決所引用之證據究如何不完整，或有何瑕疵，或如何足認係基於推
測，並未依據卷內資料具體表明，仍不得執為適法之第三審上訴理由。至證人李吳蝦
、蔡武澤、林進國之證言，如何與事實相符，得採為上訴人犯罪之證據，另證人蔡裕
盛、周忠良、周縛之證言，如何不足為有利上訴人之認定，原判決理由二、三已詳述
其調查審認及證據取捨之結果，核屬事實審法院採證認事職權之適法行使，不能任指
為違法。又本件事證已臻明確，原審未將現場遺留之紅色小燈碎片送請鑑定是否上訴
人所駕駛自用大貨車所有而為無益之調查，仍不得指為調查未盡。此外，上訴人徒憑
已意，就原審職權之適法行使及原判決理由已詳為說明之事項，任意爭辯，顯與法定
上訴第三審之形式要件不符，其上訴違背法律上之程式，應予駁回。
據上論結，應依刑事訴訟法第三百九十五條前段，判決如主文。
中      華      民      國    八十八    年      一      月    二十八    日
                              最高法院刑事第八庭
                                  審判長法官  謝  家  鶴
                                        法官  洪  文  章
                                        法官  花  滿  堂
                                        法官  陳  世  淙
                                        法官  洪  佳  濱
      右正本證明與原本無異
                                              書  記  官
中      華      民      國    八十八    年      二      月      三      日
